【裁判字號】    97,訴,3955
【裁判日期】    980115
【裁判案由】    毒品危害防制條例
【裁判全文】
臺灣臺中地方法院刑事判決  97年度訴字第3955號
公  訴  人  臺灣臺中地方法院檢察署檢察官
被      告  丁○○
                      號（
選任辯護人  張居德  律師
上列被告因毒品危害防制條例案件，經檢察官提起公訴（97年度
偵字第13034號、第16735號），本院判決如下：
    主    文
丁○○所犯如附表一編號1至編號8之罪，均累犯，分別量處如附
表一編號1至編號8所示之刑。應執行有期徒刑貳拾伍年，販賣第
一級毒品所得新臺幣貳萬肆仟元，販賣第二級毒品所新臺幣肆仟
元，係與劉宏共同所得應連帶沒收，如全部或一部不能沒收時
，以其財產連帶抵償之；又販賣第一級毒品所得新臺幣陸仟元，
係與不詳姓名之成年男子共同所得，應連帶沒收，如全部或一部
不能沒收時，以其財產連帶抵償之；販賣第一級毒品所得新臺幣
陸仟元、販賣第二級毒品所得新臺幣伍仟元，均沒收，如全部或
一部不能沒收時，以其財產抵償之。未扣案之行動電話門號00
00000000號、0000000000號、000000
0000號、0000000000號SIM卡，均沒收，不能沒
收時，追徵其價額。扣案手機參支及分裝袋壹包，均沒收。
被訴附表二所示部分，均無罪。
    犯罪事實
一、丁○○前因違反麻醉藥品管理條例、肅清煙毒條例及藥事法
    等案件，經本院裁定應執行有期徒刑4年5月確定，並接續執
    行殘刑9月22日，於民國（下同）89年3月10日縮短刑期假釋
    付保護管束，保護管束期間原至91年8月5日，又於假釋期間
    ，另因施用毒品案件，經本院裁定送觀察、勒戒後，因有繼
    續施用毒品之傾向，復經本院裁定令入戒治處所施以強制戒
    治，於91年4月23日因停止戒治而出監，所餘戒治期間付保
    護管束，迄至91年8月28日保護管束期滿執行完畢，並經臺
    灣臺中地方法院檢察署檢察官於91年10月1日以91年度戒毒
    偵字第410號為不起訴處分確定；而前開假釋經撤銷後，經
    接續執行殘刑2年28日，於93年3月31日縮刑期滿執行完畢。
    又於強制戒治期滿後5年內之94、95年間，因施用第一、二
    級毒品案件，經本院各判處有期徒刑1年、6月，定應執行有
    期徒刑1年5月，嗣經減刑為有期徒刑6月、3月，並定應執行
    有期徒刑8月15日，甫於96年7月17日執行完畢。又因施用第
    一、二級毒品案件，經本院各判處有期徒刑1年2月、8月，
    應執行有期徒刑1年8月（現由同署檢察官向本院聲請借執行
    中）。
二、丁○○仍不知悔改。明知海洛因、甲基安非他命分別係經行
    政院衛生署公告列為毒品危害防制條例所列管之第一、第二
    級毒品，不得販賣，竟與劉宏（所涉販賣毒品罪嫌部分，
    由臺灣臺中地方法院檢察署檢察官偵查中）或與不詳姓名之
    成年男子或共同或獨自一人基於販賣第一級毒品海洛因及第
    二級毒品甲基安非他命營利之犯意聯絡或單獨犯意，先後於
    如附表一編號1至編號8所示之時間、地點，以附表一編號1
    至編號8所示之方式，進行毒品買賣交易，將甲基安非他命
    及海洛因分別販賣予庚○○、丙○○、乙○○、辛○○等人
    （有關參與販賣者，販賣毒品對象、種類、時間、交易地點
    、方式、販賣金額及所得，均詳如附表一所示）。嗣於97年
    5 月27日上午8時許，經警持搜索票前往丁○○位於台中縣
    神岡鄉○○路24號7樓租屋處搜索時，丁○○情急下，將價
    值各約新臺幣（以下同）15萬元之毒品海洛因及甲基安非他
    命還有手機門號為0000000000號、0000000000號、
    0000000000 號、0000000000號SIM卡往該租屋處廁所馬桶內
    沖，僅經警扣得其所有供販賣毒品所用之手機3支（均無SIM
    卡，分別為ETEN手機，序號為000000000000000號；索尼易
    立信手機，序號為000000000000000號；摩托羅拉手機，序
    號為00000000000 0000號）、另於同日上午10時20分，經丁○○同意，會同警員前往其位於台中縣神岡鄉○○路866巷
    26弄25號租屋處，扣得其所有供販賣毒品用之分裝袋1包而
    查悉上情。
二、案經臺中縣警察局霧峰分局移送臺灣臺中地方法院檢察署檢
    察官偵查起訴。
    理    由
壹、證據能力部分：
一、按被告以外之人於審判中有滯留國外或所在不明而無法傳喚
    或傳喚不到之情形，其於檢察事務官、司法警察官或司法警
    察調查中所為之陳述，經證明具有可信之特別情況，且為證
    明犯罪事實之存否所必要者，得為證據，刑事訴訟法第159
    條之3第3款定有明文，所稱「為證明犯罪事實存否所必要者
    」，係指就具體個案案情及相關卷證判斷，為發現實質真實
    目的，認為除該項審判外之陳述外，已無從再就同一供述者
    ，取得與其上開審判外陳述之相同供述內容，倘以其他證據
    代替，亦無從達到同一目的之情形而言（最高法院97年度臺
    上字第1462號判決參照）。辯護人辯稱：證人庚○○、辛○○、甲○○等人於警詢之證述，為審判外之陳述，無證據能
    力等語。經查，證人庚○○、辛○○、甲○○等人，經本院
    按址傳、拘裁罰無著，有送達證書、戶役政資料、拘票在卷
    為憑（本院卷第98、99、103、104、106、107、171、172、
    175、177、178、181、182、185、186、188、189、193、19
    9至217頁），足見其所在已屬不明，無法傳喚到庭。其於警
    詢證稱：向被告丁○○購買毒品等語（詳細證述內容詳理由
    所述），涉及本件販賣毒品之犯罪事實存否所必要，核與上
    揭刑事訴訟法第159條之3規定之傳聞法則例外情形相符，故
    證人庚○○、辛○○、甲○○於警詢之證述，應有證據能力
    。
二、按刑事訴訟法第159條第1項規定：「被告以外之人於審判外
    之言詞或書面陳述，除法律有規定者外，不得作為證據」；
    其立法本旨係以證人於審判外之言詞或書面陳述，屬於傳聞
    證據，此項證據，當事人無從直接對於原供述者加以詰問，
    以擔保其真實性，法院亦無從直接接觸證人而審酌其證言之
    憑信性，違背直接審理及言詞審理之原則，除具有必要性及
    信用性情況之除外者外，原則上不認其有容許性，自不具證
    據能力；至所謂具有必要性及信用性情況者，例如刑事訴訟
    法第159 條之1 至之5 之情形，仍例外認其有證據能力，然
    此係指法院未於審判期日傳喚相關證人到庭，案件僅能依靠
    該等證人於審判外之陳述以為判斷之情形，始需就該等審判
    外供述證據嚴格依照刑事訴訟法第159 條之1 至同條之5 所
    定要件一一檢視各該證人之供述，作為證據之資格。倘法院
    已經依據當事人聲請傳喚證人到庭接受檢辯雙方之交互詰問
    ，則法院既已透過直接、言詞審理方式檢驗過該證人之前所
    為證述，當事人之反對詰問權已受到保障得以完全行使之情
    況下，該等審判外證據除有其他法定事由（例如：非基於國
    家公權力正當行使所取得或私人非法取得等，而有害公共利
    益，即以一般證據排除法則為判斷），應認該審判外供述已
    得透過審判程式之詰問檢驗，而取得作為證據之資格，亦即
    其審判外供述與審判中供述相符部分，顯然已經構成具備可
    信之特別情狀，當然有證據資格，其不符部分，作為檢視審
    判中所為供述可信與否之彈劾證據，當無不許之理（最高法
    院94年度臺上字第2507號、95年度臺上字第2515號判決參照
    ）。被告之辯護人辯稱：證人丙○○、乙○○、劉宏於警
    詢、偵查中之證述，為審判外陳述，無證據能力云云。惟證
    人丙○○、乙○○、劉宏等業於本院審判期日經檢察官、
    被告、辯護人交互詰問檢視其證詞，揆諸上開最高法院判決
    意旨，證人丙○○、乙○○、劉宏於警詢、偵查中之證述
    ，已取得作為證據之資格，應有證據能力，辯護人否認上揭
    證據之證據能力，尚無足採。況且按被告以外之人於檢察事
    務官、司法警察官或司法警察調查中所為之陳述，與審判中
    不符時，其先前之陳述具有較可信之特別情況，且為證明犯
    罪事實存否所必要者，得為證據，刑事訴訟法第159條之2定
    有明文，所謂「先前之陳述具有較可信之特別情況」，係指
    證人於司法警察調查中所為之陳述，與審判中不符，而其先
    前之陳述，從客觀上之環境或條件等情況加以觀察，有足以
    取代審判中反對詰問之可信性保證者而言。證人所為之先前
    陳述，相較於審判中之陳述，是否具有更可信之特別情況，
    應依其陳述時外部之客觀情況，綜合比較判斷之（最高法院
    94年度臺上字第1785號判決參照）。證人丙○○、乙○○、
    劉宏於警詢證述有顯與審判中不符之處（均詳如後面理由
    欄所述）。經查，證人丙○○、乙○○係因施用毒品案件，
    經警方通知到案說明；而證人劉宏則因警搜索時在場而製
    作筆錄，尚無時間或動機編造與事實不一致之陳述為被告掩
    飾犯行，且之後於警察官偵訊時，證述內容亦相符，可徵該
    警詢筆錄並非違法取供；徵之於本院所為陳述，與其承認真
    正之通訊監察譯文之談話內容顯有矛盾（詳後述），且自警
    詢筆錄製作之原因、過程等加以觀察，應認其於警詢之證述
    具有較可信之特別情況，並為證明本件被告販賣毒品予丙○○、乙○○之犯罪事實存否所必要，而具有必要性，爰認證
    人丙○○、乙○○、劉宏於警詢時之證述，依刑事訴訟法
    第159條之2規定，應具證據能力。
三、且按被告以外之人於偵查中向檢察官所為陳述，除顯有不可
    信之情況者外，得為證據，刑事訴訟法第159條之1第2項定
    有明文。偵查中對被告以外之人所為之偵查筆錄，或被告以
    外之人向檢察官所提之書面陳述，性質上均屬傳聞證據。惟
    現階段刑事訴訟法規定檢察官代表國家偵查犯罪、實施公訴
    ，依法其有訊問被告、證人及鑑定人之權，證人、鑑定人且
    須具結，而實務運作時，檢察官偵查中向被告以外之人所取
    得之陳述，原則上均能遵守法律規定，不致違法取供，其可
    信度極高，從而，被告以外之人前於偵查中已具結而為證述
    ，除反對該項供述得具有證據能力之一方，已釋明「顯有不
    可信之情況」之理由外，不宜以該證人未能於偵查中接受他
    造之反對詰問為由，即遽指該證人於偵查中之陳述不具證據
    能力。而其中所稱「顯有不可信」，係指陳述是否出於供述
    者之真意、有無違法取供情事之信用性而言，故應就偵查或
    調查筆錄製作之原因、過程及其功能等加以觀察其信用性，
    據以判斷有無顯不可信之情形（最高法院94年度臺上字第
    629號判決意旨參照）。經查，本案證人庚○○、丙○○、
    乙○○、辛○○、甲○○、劉宏下列經本院所引用於檢察
    官偵訊中所為之陳述，本院審酌其等證人於檢察官偵訊時係
    先經檢察官依法詢問與被告間有無特定親戚或其他法律上關
    係，得拒絕證言之事由或應否具結有疑義，經檢察官於訊問
    後具結，且檢察官均有告知具結之義務及偽證之處罰，並命
    證人朗讀結文後具結，衡情證人自必小心謹慎以免觸犯偽證
    罪，且被告及辯護人甚至證人丙○○、乙○○等人於本院審
    理時不僅未提出、主張任何可供證明其等於檢察官偵訊時所
    為之陳述，究有如何之「顯有不可信之情況」以供本院得以
    即時調查等情，足認該等證人下列經本院所引用於檢察官偵
    訊中所言並無「顯有不可信之情況」存在，從而證人該等偵
    訊中經具結所為之證詞，自得為證據，而有證據能力。
四、末按有事實足認被告或犯罪嫌疑人涉犯有最輕本刑為三年以
    上有期徒刑之罪嫌，並危害國家安全或社會秩序情節重大，
    而有相當理由可信其通訊內容與本案有關，且不能或難以其
    他方法蒐集或調查證據者，得發通訊監察書。通訊監察書，
    偵查中由檢察官依司法警察機關聲請或依職權核發，審判中
    由法官依職權核發，96年12月11日修正施行前通訊保障及監
    察法第5條第1項第1款、第2項定有明文。是如依上開程序之
    通訊監察所取得之證據，即屬依法定程序所取得，自有證據
    能力。本案對被告丁○○所使用之行動電話之通訊監察，係
    檢察官依法核發實施，本件監聽業經臺灣臺中地方法院檢察
    署向本院聲請核發之97年聲監字第231號通訊監察書辦理，
    此有附卷載明監聽對象及監聽時間等相關內容之通訊監察書
    在卷可稽（見本院卷第258頁至第272頁），是下列引之通訊
    監察譯文取得之合法性無疑，自有證據能力。又本件被告、
    辯護人、檢察官等對於通訊監察案件譯文內容之真正並無爭
    執，對於錄音所譯成文書之真正亦不爭執，且本案通訊監察
    譯文並於原審法院審理時經合法調查，則此項通訊監察之譯
    文自具有證據能力。
貳、有罪部分：
一、訊據被告丁○○矢口否認有附表一編號1至編號8所示之販賣
    第二級毒品、第一級毒品犯行，辯稱：伊並未販賣毒品予庚○○、丙○○、乙○○、辛○○等人，證人庚○○因積欠被
    告六萬元，才在電話中催討，絕非販賣安非他命之款項，更
    無叫綽號「六百」者販賣毒品；證人丙○○，曾於97年4、5
    月間，趁被告不在家時，潛入被告與鄰居家中行竊，被告曾
    向其追討、索賠，致林某不滿，乃攀咬被告，因證人丙○○
    家中藏有洋酒，常兜售給被告，故電話裡有講到2千、3 千
    或5千等語及要不要等，都是買賣洋酒的對話；亦無販賣毒
    品予證人乙○○，被告反而係由乙○○帶同其至台中市○○
    路與成功路口，向綽號「光男輝」者購買2萬元（一錢）之
    海洛因；證人辛○○部分，則係合資一起購買毒品，並非伊
    販賣毒品予證人辛○○云云。其辯護人辯稱：被告與庚○○
    、丙○○、乙○○、辛○○等人之通話內容並未提及販賣海
    洛因、安非他命毒品情事，談話內容與本案無關，且本件並
    未查獲毒品，查扣之手機3支，僅有手機序號，並無SIM 卡
    存在，無法作為被告犯罪之證據云云。惟查：
（一)關於被告於附表一編號1販賣第二級毒品甲基安非他命予庚○○之犯行部分：
 １、證人庚○○於偵訊時結證稱：伊施用安非他命來源是跟綽
     號「八珍」之丁○○聯絡購買的，由綽號「六百」之男子
     將安非他命交給伊，伊於96年11月間，在台中縣豐原市○○路三豐市場外，打綽號「八珍」丁○○的電話，跟他說
     要拿糖果（即安非他命），當天要買安非他命4,000元，後
     來是綽號「六百」之男子在三豐巿場把4,000元安非他命交
     給伊，綽號「六百」是用走的到交易毒品的現場等語明確
     （參見偵卷(2)第62頁筆錄），並經檢察官取出各6張不同男
     子之照片，告知證人被告丁○○及綽號「六百」之男子，
     有可能在照片內其中之一，有可能都不是，證人庚○○能
     清楚明確地指出被告丁○○及綽號「六百」即劉宏之照
     片，亦有指認筆錄在卷可參（參見同偵卷第63頁至67頁指
     認筆錄）。
 ２、雖證人即綽號「六百」之劉宏於本院審理時，就證人庚○○上開證詞，恐因陳述致自己受刑事追訴或處罰，而拒
     絕證言，惟其就僅關於他共同被告即丁○○之事項，已具
     結稱：伊平常稱被告丁○○為「阿兄」（台語），丁○○
     住在豐原，曾見過被告有拿安非他命給別人，綽號「阿德
     」的庚○○伊曾聽過，不過人要見面才認得；伊常去丁○○租屋處，他有2、3個租屋處，伊曾住在被告租屋處，別
     人叫伊「六百」，在本案查獲前，伊常到被告丁○○住處
     等語（參見本院卷第118頁反面、第122頁、123頁反面筆錄
     ），雖證人劉宏證述：伊自97年3月間開始任被告丁○○
     之小弟等語，惟其亦證稱：丁○○之前的小弟有瑞堂及俊
     杰（音譯）等語（參見偵卷(1)第135之1頁筆錄），而被告
     亦自承：跟劉宏認識10幾年，是朋友，他不是小弟等語
     （參見偵卷(1)第169頁偵訊筆錄），則證人劉宏與被告已
     有多年交情，且常出入被告住處，應甚明確，可徵，證人
     庚○○上揭證詞明確指出：被告丁○○豐原租屋處之地緣
     關係、綽號「六百」即劉宏、及購買毒品之時間、金額
     等有關購買毒品之細節，應非憑空杜撰，且被告丁○○、
     劉宏亦因認識多年，證人劉宏亦常在被告丁○○住處
     出入，證人庚○○證述於96年11月間向被告丁○○購買毒
     品時，係證人劉宏出面交貨等語，並無不符情理之處。
 ３、佐以證人庚○○自承其有施用甲基安非他命，且其前於88
     年間，即曾因違反毒品危害防制條例案件，經裁定送觀察
     、勒戒及強制戒治，於93年間，因施用第二級毒品，經本
     院以93年度訴字第2558號判決判處有期徒刑6月；於95年間
     亦因施用第二級毒品，經臺灣高等法院臺中分院於95年11
     月23日以95年度上訴字第1880號判決判處有期徒刑8月，最
     近於97年3月16日下午1時許，施用第二級毒品經臺灣彰化
     地方法院於97年6月3日以97年度訴字第1193號判處有期徒
     刑6月在案，有上開判決影本、證人庚○○臺灣高等法院全
     國前案簡列表各1份附卷可參（本院卷第285頁至第290頁）
     ，堪認證人庚○○確有施用毒品甲基安非他命之事實，衡
     以本案檢察官係因自合法通訊監察內容發現證人庚○○與
     被告丁○○間曾有通聯情形，而傳訊證人到庭了解通訊內
     容為何，證人庚○○斯時並無任何案件偵查中，有上開前
     案紀錄表可稽，可徵，於97年8月29日上揭偵訊筆錄製作時
     ，因其並不需要供出上手而可獲減刑之寬典，證人庚○○
     無誣陷被告之動機及必要，況且其已具結負擔偽證罪之處
     罰心理下仍為前揭證詞，保其供述之真實性，其上揭證詞
     應堪憑採。
（二)關於被告於附表一編號2販賣第二級毒品甲基安非他命予丙○○之犯行，有關人證及書證部分：
 １、證人丙○○初於97年6月11日警詢筆錄時證述：伊最近吸食
     之安非他命都是向丁○○購買，伊自97年2月初開始向丁○○購買安非他命、因為丁○○跟伊都是豐原人，所以從小
     就認識，後來聽朋友講說丁○○有在賣毒品，於97年2月初
     ，伊就自己跑到丁○○家，跟丁○○說要向他買毒品，丁○○賣安非他命給伊，那次向丁○○購買新台幣2,000 元
     之安非他命，伊都是以電話0000000000號打丁○○的電話
     0000000000號與丁○○聯絡等語（參見偵卷(1)第193頁、第
     194頁警詢筆錄），核與其嗣後於檢察官偵訊時，具結後證
     稱：安非他命來源是跟綽號「八仔」之丁○○購買安非他
     命，伊曾跟他購買安非他命多次，每次購買2,000元至
     5,000元不等的安非他命，伊於97年1月底、2月初開始至97
     年5月7日，丁○○都是在台中縣豐原市葫蘆墩國小旁公園
     門口、台中縣豐原市○○路丁○○住處附近，將安非他命
     賣給伊，伊用手機0000000000號打丁○○手機0000000000
     號，聯絡購買安非他命，伊在電話中稱呼丁○○叫「八兄
     」、「阿兄」，之前丁○○從監獄回來時，伊有跟丁○○
     聊天，過一段時間就有聽人家說他有在賣毒品，所以才知
     道可以向丁○○買安非他命，伊在電話中要跟丁○○購買
     安非他命，伊會說「二張」，2張就是要購買2,000元的安
     非他命等語（參見偵卷(1)第204頁、第205頁偵訊筆錄），
     互核證人丙○○上揭2次就其向被告購買第二級毒品甲基安
     非他命之連絡方式、時間、地點、金額之供述，均相符合
     ，可徵，應非憑空編撰。
 ２、且依卷附之通訊監察譯文內容，證人以其所有0000000000
     號與被告所有0000000000號手機於97年3月23日下午1時2分
     39秒對話內容：「丙○○：兄，我到你拿兩張出來，我不
     進去了；丁○○：好」等語（附於偵卷(1)第183頁），與丙○○上揭警詢、偵訊時之證述：向被告購買安非他命2,000
     元；伊在電話中會跟被告丁○○說「二張」，2張就是要購
     買2,000元的安非他命等語相符，足見證人丙○○上揭警詢
     、偵訊之證述屬實，應可採信。
 ３、佐以證人丙○○自承：其自96年底至97年初，有施用安非
     他命等語（參見本院卷第112頁筆錄），且其前曾因施用毒
     品案件，經觀察、勒戒，於90年間復因施用毒品安非他命
     案件，經本院以91年度訴字第2169號判決處刑在案，最近
     於97年2月15日、同年6月10日晚間，均在其位於臺中縣豐
     原市○○里○○街210號住處內，分別施用第二級毒品安非
     他命1次；於97年7月13日晚間某時許、同年8月3時、4日間
     ，亦因施用第二級毒品安非他命而經本院於97年11月14日
     以97年度訴字第4187號就其該4次施用第二級毒品部分，分
     別各判處有期徒刑8月，有上開判決影本、證人丙○○臺灣
     高等法院全國前案簡列表各1份附卷可參（本院卷第291頁
     至第298頁），足認證人丙○○確有施用毒品甲基安非他命
     之事實，而證人丙○○事後在本院上開其施用毒品案件審
     理時，亦未主張因其供出毒品上手而依法要求可獲減刑之
     寬典，此依上開判決書內容亦明，可徵，證人丙○○無誣
     陷被告之動機及必要，況且其已具結負擔：偽證罪之處罰
     心理下仍為前揭證詞，保其供述之真實性，衡以本案尚有
     檢察官依合法通訊監察內容發現證人丙○○上揭與被告丁○○間之通聯情形可佐，綜此，證人丙○○上揭證詞應堪
     憑採。
 ４、證人丙○○雖於本院審理時改稱：伊施用之毒品來源是向
     一位台中名叫「陳滄德」的朋友拿的，伊不曾向被告買毒
     品，僅有買賣洋酒而已，警、偵訊筆錄伊說的不實在，因
     為警察跟檢察官都要求伊要指認被告丁○○販賣毒品，伊
     確實有跟被告通話，卷附通訊監察譯文內容也是伊與被告
     之對話內容，但談的都是買賣洋酒的事云云，而被告亦供
     承：丙○○家中藏有洋酒，常向伊兜售，故電話裡有講到
     二千、三千或五千及要不要等，都是買賣洋酒的對話云云
     。惟證人自承，檢察官上揭偵訊筆錄製作前，有告知伊應
     據實陳述，否則有偽證罪責等語（參見本院卷第114頁反面
     筆錄），證人丙○○豈有在自負7年以下有期徒刑之情況下
     ，誣指係向被告丁○○購買安非他命而未表明上手即購買
     毒品來源係所謂「陳滄德」之人？況且依其自承前揭與被
     告丁○○通聯對話內容，其改稱係拿酒賣給被告，並非購
     買毒品，電話中所稱之「2千」，就是指洋酒的價錢云云，
     然徵之上開通訊監察譯文，證人丙○○並未向被告表示要
     拿酒來賣，且對於酒的品牌、年份等有關該酒的價值隻字
     未提及，衡以施用、販賣毒品之人為躲避查緝，交談時通
     常不會直指某種毒品名稱，而多以暗語表示，倘若證人丙○○與被告間係正當買賣洋酒，其二人談話為何不直接講
     明，而要以暗語「兩張」來代表？綜此可徵，證人前揭於
     偵訊時，具結後所證：「二張」，就是要購買2,000元的安
     非他命等語應屬實情，其之後於本院改稱：沒有向被告購
     買安非他命、通訊監察內容係賣被告洋酒云云，顯屬迴護
     被告之詞，洵無足採。證人丙○○上揭警詢筆錄、偵訊筆
     錄顯然較具可信性，自應以其於警詢、偵訊時之證述為準
     。
 ５、雖被告另辯稱：於97年4月18日伊租屋遭竊，經查係丙○○
     所為，伊即向丙○○索賠破壞門窗所有損失及隔壁被竊之
     財物，丙○○承諾幾日內出面處理，但卻避不見面，才會
     挾怨報復，誣指伊販賣毒品安非他命云云，惟因證人上揭
     偵查中之證述，係經過具結，在偽證罪之處罰心理下仍為
     前揭證述，實無僅因上開竊盜事件，即自陷7年以下有期徒
     刑偽證罪追訴而誣指被告之必要，況且證人之後於本院審
     理時，反而為有利被告之不實陳述，被告該挾怨報復，證
     人丙○○證詞不可採信云云之辯解，無足憑信。
（三）關於被告於附表一編號3、編號4、編號5販賣第一級毒品
      海洛因予乙○○之犯行，有關人證部分：
 １、證人乙○○初於97年6月11日警詢筆錄時證述：行動電話門
     號0000000000號是伊本人持用，警方監察丁○○所有00000
     00000號電話，有多次是伊以000000000號撥打給丁○○，
     伊是要向丁○○詢問他有沒有毒品。伊曾向丁○○購買毒
     品海洛因，大約跟丁○○購買3至4次，第一次是97年3月初
     ，伊以電話0000000000號打丁○○電話聯絡，要向丁○○
     購買新台幣6,000的元海洛因，丁○○叫伊在台中縣豐原市
     ○○○路「小林鵝肉店」前面等，後來有一個年輕人就過
     來跟我交易；第二次於97年4月初，伊與朋友「阿德」一起
     去跟丁○○購買毒品，亦以手機電話與丁○○聯絡，要向
     他購買12,000元的海洛因，丁○○叫伊到他位於台中縣神
     岡鄉○○路24號7樓樓下等，後來有一個綽號「六百」的男
     子下來跟我們交易；最後一次是於97年5月初，伊以手機電
     話跟丁○○聯絡，要向丁○○購買12,000元的海洛因，丁○○叫伊在台中縣豐原交流道下等，後來是綽號「六百」
     的男子下來跟伊交易，有時伊打丁○○的電話，是綽號「
     六百」的男子接聽的，「六百」會問伊要做什麼跟他講即
     可，伊表明要向丁○○購買毒品，他都會代替丁○○跟伊
     交易等語（參見偵卷(1)第215頁至第218頁筆錄）；核與其
     嗣後於檢察官偵訊時，具結後證稱：伊跟綽號「八仔」（
     台語）之成年男子購買3次海洛因，每次購買6,000元至12,
     000 元不等的海洛因，第1次是於97年3月初，在台中縣豐
     原市○○路，跟綽號「八仔」之成年男子購買6,000元的海
     洛因，是綽號「八仔」之成年男子叫一名年輕之男子把海
     洛因交給伊，第2次於97年4月間，伊打電話要找「八兄」
     購買海洛因，但是，是綽號「六百」之成年男子聽的，後
     來「六百」在台中縣豐原市附近將海洛因交給伊，我跟綽
     號「八仔」之成年男子購買12,000元金額的海洛因，第3次
     於97 年5月初，伊打電話找「八仔」買海洛因，但是，是
     「六百」聽電話，後來「六百」在台中縣豐原市○○○○
     道附近將海洛因交給我，第3次我跟綽號「八仔」之成年男
     子購買12,000元金額的海洛因，伊是用手機0000000000打
     綽號「八仔」之成年男子手機聯絡購買海洛因，是綽號「
     駱駝」之成年男子介紹伊認識綽號「八仔」之成年男子，
     因為之前伊也載「駱駝」去找「八仔」，有問「駱駝」「
     八仔」的電話，才知「八仔」的電話，第1次綽號「八仔」
     之成年男子叫1名年輕人將海洛因交給伊，第2、3次都是「
     六百」將海洛因賣給伊，伊知道「八仔」跟「六百」都在
     一起，「六百」有開車，也有騎機車到達交易毒品的地點
     ，伊在電話中要向綽號「八仔」之成年男子購買海洛因，
     都說「幼的」（台語）等語大致相符（參見偵卷(1)第232頁
     、第233頁筆錄）。
 ２、雖證人即綽號「六百」之劉宏於本院審理時，就證人乙○○上開證詞，恐因陳述致自己受刑事追訴或處罰，而拒
     絕證言，惟其就僅關於他共同被告即丁○○之事項，已具
     結稱：伊平常稱被告丁○○為「阿兄」（台語），丁○○
     住在豐原，曾見過被告有拿安非他命給別人，伊曾在丁○○上廁所時，幫忙接電話，然後再拿給丁○○聽；伊常去
     丁○○租屋處，他有2、3個租屋處，別人叫伊「六百」，
     在本案查獲前，伊常到被告丁○○住處等語（參見本院卷
     第118頁反面、第119頁正反面、第120頁、第122頁、第123
     頁正反面筆錄），而其亦證述：伊自97年3月間開始任被告
     丁○○之小弟，丁○○之前的小弟有瑞堂及俊杰（音譯）
     等語（參見偵卷(1)第135之1頁筆錄），則證人劉宏，綽
     號「六百」，且常出入被告住處，並曾在被告洗澡時，幫
     忙接聽電話等情，應甚明確，可徵，證人乙○○上揭證詞
     明確指出：被告丁○○豐原租屋處之地緣關係、綽號「六
     百」即劉宏、及購買毒品之時間、金額等有關購買毒品
     之細節，應非憑空杜撰。
 ３、佐以證人乙○○其前曾於88年、89年間，因施用毒品案件
     ，經觀察、勒戒、強制戒治，於94年1月間，復因施用第一
     級毒品海洛因案件，經本院以94年度訴字第1317號判決處
     刑在案，最近於97年8月11日，在其住處內，施用第一級毒
     海洛因案件，經本院於97年11月25日以97年度訴字第4165
     號就施用第一級毒品部分，判處有期徒刑8月，有上開判決
     影本2份、證人乙○○臺灣高等法院全國前案簡列表各1份
     附卷可參（本院卷第299頁至第306頁），足認證人乙○○
     確有施用第一級毒品海洛因之事實，而證人乙○○上揭警
     、偵訊證詞均明白證述：伊沒有向被告丁○○購買毒品安
     非他命，伊施用毒品之安非他命是向「阿昌」之成年男子
     購買等語（參見偵卷(1)第215頁、第216頁、第232頁筆錄）
     ，可徵證人乙○○上開警、偵訊筆錄製作過程，均可依其
     意識陳述，況且其偵訊筆錄已具結負擔偽證罪之處罰心理
     下仍為前揭證詞，保其供述之真實性，實無誣陷被告之動
     機及必要。至其警、偵訊陳述，就向被告購買毒品海洛因
     之地點容有未盡相符之處，惟按證人之供述，前後稍有不
     符或相互間有所歧異，究竟何者可採，事實審法院非不可
     本於經驗法則，斟酌其他情形，作合理之比較，定其取捨
     ；若其基本之陳述與真實性無礙時，仍非不得予以採信，
     非謂一有不符或矛盾，即認其全部均為不可採信；從而，
     供述之一部認為真實者，予以採取，自非證據法則所不許
     （最高法院97年度臺上字第1599號判例意旨參照），尤其
     證人之證詞，屬供述證據之一種，而供述證據具有其特殊
     性，與物證或文書證據具有客觀性及不變性並不相同。蓋
     人類對於事物之注意及觀察，有其能力上之限制，未必如
     攝影機或照相機般，對所發生或經歷的事實能機械式無誤
     地捕捉，亦未必能洞悉事實發生過程之每一細節及全貌。
     且常人對於過往事物之記憶，隨時日之間隔而漸趨模糊或
     失真，自難期其如錄影重播般地將過往事物之原貌完全呈
     現。此外，因個人教育程度、生活經驗、語言習慣之不同
     ，其表達意思之能力與方式，亦易產生差異。故供述證據
     每因個人觀察角度、記憶能力、表達能力、誠實意願、嚴
     謹程度及利害關係之不同，而有對相同事物異其供述之情
     形發生，而其歧異之原因，未必絕對係出於虛偽所致。是
     以證人之證詞，遇有前後不一，或彼此互相齟齬之情形，
     法院應就其全盤供述之意旨，佐以卷內證據為綜合判斷，
     並依據經驗法則及論理法則，詳予剖析其供述異、同之情
     形，調查其他必要之證據，以去瑕存真，定其取捨，若足
     認其關於基本事實之陳述，果於真實性無礙時，即非不得
     予以採信。經核證人乙○○上開警、偵訊所證內容，就其
     如何與被告丁○○聯絡購買第一級毒品之時間、價格等，
     及如何由被告不詳姓名男子及綽號「六百」之劉宏攜帶
     第一級毒品至交易地點交付等細節均證述歷歷；雖證人乙○○就交易地點、究係當面購買或打電話購買，打電話時
     ，究係被告本人接聽或劉宏接聽等細節有先後陳述不一
     致之情事，然查本案被告有多處租屋處，且綽號「六百」
     之劉宏為被告之小弟，劉宏亦曾幫被告接聽電話等情
     ，已說明如前，而證人乙○○於本院亦明確結證稱：伊不
     曾打過電話給「六百」劉宏，曾打過電話給被告丁○○
     ，亦曾在打電話給被告丁○○時，是劉宏接的電話等語
     （參見本院卷第227頁反面、第228頁筆錄），及以下第4點
     所述證人乙○○平日即常與被告丁○○電話聯繫等情，可
     徵，證人乙○○就交易毒品之地點、聯絡過程究係何人接
     聽電話等細節或有不一，惟證人乙○○就有關附表一編號3
     至編號5所示購買毒品之時間、購買金額、毒品交貨情形等
     毒品交易之重要情節，於警詢、偵查中均已證述明確，自
     不得僅憑上開細節部分有所瑕疵，即遽認其證詞不可採。
 ４、況且，依證人乙○○持用之0000000000號與被告所有00000
     00000號、0000000000號手機於97年3月20日、21日、3月10
     日、5月2日、5月4日等通聯譯文顯示（附於偵卷(1)第223頁
     至225頁，被告及證人乙○○均供承該譯文內容係其2人之
     對話等語（參見本院卷第223頁筆錄、第226頁），可徵，
     證人乙○○平日即常與被告丁○○電話聯繫等情，雖依法
     上線監聽時，未剛好監錄到本案3次購買毒品之對話，惟依
     上開監聽譯文已可證，其2人確實有電話聯絡情形，被告辯
     稱：證人乙○○於伊出獄後便常往被告家裡走動，一同吸
     毒，如需毒品可以當面向伊索買，何需經由「六百」經手
     交給他？何需打電話給伊，又為何不是被告接聽云云，而
     認證人乙○○所述不實云云，均不足作為有利抗辯，況且
     依上開譯文內容提及：「糖果」、「女生」、「男生」等
     暗語，而被告丁○○自承：所謂「女生」是指海洛因、所
     謂「男生」、「石頭」是指安非他命等語（參見本院卷第
     223 頁反面筆錄）、證人乙○○亦證述：「男生」、「糖
     果」是指毒品安非他命等語（參見本院卷第226頁反面筆錄
     ），雖被告與證人就譯文內容提及上開暗語之意思說法完
     全不同，被告係辯稱：伊是請乙○○伊約「光男輝」（音
     譯）買海洛因及安非他命的事云云，證人乙○○則否認，
     惟可以證明的事實是，證人乙○○確實有以上開手機電話
     與被告丁○○之上揭手機號碼聯絡、對話，且多以暗語提
     及毒品情事，應甚明確。
 ５、證人乙○○雖於本院審理時，翻異前詞改稱：伊沒有施用
     毒品海洛因，不可能跟被告購買毒品海洛因，丁○○並沒
     有賣海洛因給伊，在警局作筆錄時，警察說如果到檢察官
     偵訊時沒按照警局筆錄陳述，就會收押伊，伊在檢察官偵
     訊時，才會照著警局筆錄所講的陳述云云，惟查，證人乙○○確有施用第一級毒品海洛因之事實，已如前述，有上
     開判決影本2份、證人乙○○臺灣高等法院全國前案簡列表
     各1份附卷可參，其結證稱：伊沒有施用毒品海洛因，不可
     能跟被告購買毒品海洛因云云，明顯說謊。又證人乙○○
     稱：為怕被收押，而在偵訊時才會照警詢時所述陳述云云
     ，惟觀以該偵訊筆錄製作過程，檢察官在證人作證前，有
     諭知具結之義務及偽證之處罰，證人乙○○並親自在結文
     上簽名具結，有上開偵訊筆錄及結文1紙附卷可稽（附於偵
     卷(1)第235頁），證人乙○○豈有僅怕被收押而願負7年以
     下有期徒刑情況下，來誣指向被告丁○○購買毒品海洛因
     情事？又苟非實情，證人乙○○豈能在檢察官偵訊時證述
     內容，就購買時間、金額、聯絡方式、交貨情形等細節與
     警詢時所述大致相符呢？可徵其之後於本院更異前詞之證
     述，顯屬迴護被告之詞，無足憑採。證人乙○○上揭警詢
     筆錄、偵訊筆錄所述，顯然較具可信性，自應以其於警詢
     、偵訊時之證述為準。
（四）關於被告於附表一編號6至編號8販賣第一級毒品海洛因、
      第二級毒品安非他命予辛○○之犯行，有關人證部分：
  １、證人辛○○於97年5月27日警詢筆錄時證述：伊最後一次
      施用毒品海洛因及安非他命是在97年5月27日凌晨，伊吸
      食之海洛因及安非他命是向（綽號）「八仔」之丁○○所
      購買，海洛因一小包以新台幣2,000元購買，安非他命一
      小包以新台幣1,000元購買。我從97年5月初至中旬向他購
      買，伊一共向（綽號）八仔之丁○○共購買二次海洛因及
      安非他命毒品，伊使用0000000000號門號手機與丁○○所
      使用之0000000000號手機連絡等語，伊都在丁○○位於台
      中縣神岡鄉○○路24號7樓住處內購買等語（參見偵卷(1)
      第122頁至127頁錄）核與其之後於檢察官偵訊時，具結後
      證述：伊跟綽號「北仔」之丁○○購買海洛因及安非他命
      3 次，每次購買1,000元的安非他命及2,000元的海洛因，
      第1次於97年5月10日，在丁○○台中縣豐原市黃昏市場附
      近的住處7樓內，跟綽號「北仔」之丁○○購買1,000元的
      安非他命及2,000元的海洛因；第2次於97年5月中旬，在
      丁○○上開住處，購買1,000元的安非他命及2,000元的海
      洛因；第3次在97年5月25日下午2時許，在丁○○上開住
      處，購買1,000元的安非他命及2,000元的海洛因等語（參
      見同偵卷第153頁至第156頁筆錄），可徵，證人辛○○於
      檢察官偵訊時證述內容，就購買時間、金額、聯絡方式、
      交貨情形等細節與警詢時所述大致相符，且核與證人劉
      宏於本院審理時結證稱：伊曾見在97年4月、5月左右，在
      丁○○位於台中縣神岡鄉○○路24號7樓租屋處，曾見過
      丁○○拿安非他命給辛○○，辛○○要走的時候，有拿錢
      給丁○○，拿多少錢伊不知道，曾見過辛○○有幾次到丁○○租屋處施用海洛因，有拿錢給丁○○，多少錢伊不知
      ，丁○○有2、3個租屋處，伊常去找丁○○，曾經住在丁○○租屋處，伊與丁○○交情良好，伊只是將見到的實情
      講出來，在伊於97年5月27日被抓前沒幾天，好像是97年5
      月24日左右，在丁○○上開位於五權路7樓租屋處有見到
      丁○○賣毒品安非他命給辛○○，辛○○離開時，有拿錢
      給丁○○等語（參見本院卷第119頁反面筆錄、第120頁反
      面、第122頁、第124頁、第125頁反面、第126頁筆錄），
      雖證人劉宏就見到被告販賣毒品予證人辛○○之時間究
      係97年5月24日或證人辛○○所述之97年5月25日或有不一
      及買賣毒品之地點是否在被告位於台中縣神岡鄉○○路24
      號7樓租屋處前後曾供述不一，惟依上開證人之供述，前
      後稍有不符或相互間有所歧異，究竟何者可採，事實審法
      院非不可本於經驗法則，斟酌其他情形，作合理之比較，
      定其取捨，若其基本之陳述與真實性無礙時，仍非不得予
      以採信等之說明，因證人劉宏已明確證述：最後一次見
      到被告拿毒品給證人辛○○之時間係97年5月27日被查獲
      （此查獲日期有偵卷(1)第54頁至第88頁之警詢筆錄、搜索
      扣押筆錄、拘票等所載日期可徵）前沒幾天等語，則究係
      97年5月24日或證人辛○○所述97年5月25日，其實並無多
      大差異，則被告最後一次販賣毒品予證人辛○○之時間，
      自以與己切身相關，深刻體驗之證人辛○○證述時間為準
      ，因證人劉宏所證並無重大出入，應屬日期之誤記，亦
      足憑採；至於證人劉宏對所見交易毒品地點雖供述不一
      ，惟因被告確有多處住居所，其有誤記亦無不符情理之處
      ，此外，證人就：「被告有拿毒品安非他命、海洛因給證
      人辛○○，而證人辛○○在離開時，亦有拿錢給被告」等
      重要證詞，迭為明確證述，其證詞自堪憑採。
  ２、而證人辛○○曾於97年5月27日製作警詢筆錄後，經其同
      意採集其尿液送鑑驗後，檢驗結果，鴉片類及安非他命類
      均高於初篩閾值，此有其尿液檢驗報告1紙在卷可稽（附
      於警卷第66頁），證人辛○○分別於97年5月27日凌晨及
      同年月25日下午3、4時許，因施用第一級毒品海洛因及第
      二級毒品安非他命案件，經本院以97年度字第3028號判處
      其應執行有期徒刑1年1月，臺灣高等法院臺中分院於97年
      10 月28日以97年訴字第2483號駁回其上訴確定，有上開
      判決影本、證人辛○○臺灣高等法院全國前案簡列表各1
      份附卷可參（本院卷第308頁至第312頁），足認證人辛○○德確有施用毒品海洛因及甲基安非他命之事實，且因其
      上揭證詞亦核與證人劉宏上開所證內容大致相符，可徵
      ，證人辛○○之上揭證詞，足予憑採。
  ３、雖被告辯稱：曾於94年間，在台中巿崇德路上將劉宏毆
      傷，劉宏因此挾怨報復，其證詞不足採信云云，惟因本
      案拘補劉宏之地點，即被告位於台中縣神岡鄉○○路24
      號7樓租屋處，此有卷附拘票可稽（附於偵卷(1)第80頁）
      ，可徵，證人劉宏證述：常出入被告租屋處，台中縣神
      岡鄉○○路24號7樓是被告丁○○太太租的，給伊住等語
      ，與實情相符，則倘若被告與證人劉宏間會因早於94年
      間發生的傷害事件互有嫌隙，被告豈會提供住處予證人劉
      宏，可徵，證人劉宏證述：與被告間並無糾紛，僅將
      所知據實陳述等語，較可採信，被告上開所辯，不足採信
      ；又被告辯稱：證人辛○○於伊出獄後，常聯絡並向被告
      兜售安非他命，且帶被告四處購買海洛因，於97年4月間
      ，還偕被告遠至高雄向其友人「阿福」購買海洛因，因品
      質不好才向其購買1錢約2萬元，另外還向辛○○之友人綽
      號「阿海」購買安非他命，因品質不好而未成交，於97年
      5 月許，辛○○還帶伊南下高雄向友人「阿福」購買海洛
      因，仍因品質不好，才購買1錢約2萬元，於97年5月初，
      伊將購買安非他命金額10萬元約1兩價錢交給辛○○，向
      「阿海」調貨後，交給辛○○，但伊遲未拿到毒品，才以
      電話屢次催討還錢，另外辛○○還帶被告前往高雄購買毒
      品2次，同行前往者為被告、辛○○、劉宏及辛○○之
      友人「阿弟仔」，伊是與辛○○合買毒品，不是賣毒品給
      辛○○云云，惟查：被告於偵訊中曾供述：與證人辛○○
      間並無仇恨糾紛等語（參見偵卷(1)第168頁筆錄），則證
      人辛○○實無誣陷被告之動機，尤其在偵訊時，還在具結
      負擔偽證罪之處罰心理下仍為不實證述之必要。被告於偵
      訊時，自承：曾賣2次毒品海洛因給證人辛○○，1次1,00
      0元，1次2,000元等語（參見偵卷(1)第168頁筆錄），其雖
      辯稱：是合資購買云云，惟證人辛○○係明確供稱：向丁○○購買等語，被告所辯無法遽採。佐以證人辛○○於警
      詢時，證稱：於97年5月3日跟丁○○及六百等人去高雄購
      買海洛因，伊與六百在楠梓交流道等丁○○，丁○○跟「
      阿弟仔」去購買海洛因，總共購買2萬2千元的海洛因，這
      是丁○○要購買的，後來伊打給八仔問他東西（海洛因）
      拿好沒，他跟伊說等一下，約過40分鐘八仔打電話給伊，
      他叫阿弟過來向六百湊新台幣23,000元拿過去，當時伊身
      上沒錢，六百就從他身上拿出新台幣23,000元交給阿弟，
      約過十分鐘，伊打電話給八仔，問他還要等多久，他說：
      阿弟的錢拿過來我們就可以走等語（參見偵卷第124頁至
      第126頁筆錄），並有被告不爭執之證人辛○○以00000
      00000號手機與被告使用之0000000000號手機97年5月3日
      下午1時31分許及同日下午2時11分許聯絡之監聽譯文內容
      ：「辛○○：差不多了嗎？丁○○：可以。可以了。辛○○：要拿了？丁○○：等一下等一下。辛○○：好；辛○○：嗯，丁○○：我等一下，我叫阿弟去拿錢，我這裏不
      夠，你叫六百湊2萬3給阿弟，阿弟現在過去拿了，那就可
      以回來了，辛○○：好。」等語觀之，證人辛○○上揭證
      述：是被告丁○○去買毒品的，伊並沒有錢買等語，應非
      子虛，證人辛○○應僅係陪同一起南下而已，此由證人辛○○僅在車上等候及被告丁○○係交待「六百」即劉宏
      湊錢等情，應可證明。則被告辯稱，係與證人辛○○合資
      購買毒品云云，並不足採。被告雖再辯稱：辛○○曾至伊
      住處以1,000元,2,000 元合資購買毒品云云，惟證人辛○○於偵訊時具結後之上揭證述，已明白稱：係向被告丁○○購買毒品等語，被告所辯，僅係脫責之詞，無足憑採。
（五）再查，97年5月27日上午8時許，經警持搜索票前往丁○○
      位於台中縣神岡鄉○○路24號7樓租屋處搜索時，丁○○
      情急下，將價值各約15萬元之毒品海洛因及安非他命還有
      手機門號為0000000000號、0000000000號、0000000000
      號、00 00000000號SIM卡計4張往該租屋處廁所馬桶內沖
      ，此為被告所自承（參見偵卷(1)第170頁筆錄、本院卷第
      21頁反面筆錄），並有經警搜索後僅扣得其所有之手機3
      支（分別為ETEN手機，序號為000000000000000號；索尼
      易立信手機，序號為000000000000000號；摩托羅拉手機
      ，序號為000000000000000號），手機內均無SIM卡，此有
      搜索扣押筆錄及扣押物品目錄表在卷可稽，被告持有大量
      毒品，且持用多支手機，苟僅是單純自己施用，而非因恐
      涉販賣重嫌遭查獲，被告何需如此湮滅證據，以被告已有
      多次施用毒品紀錄，此有其臺灣高等法院被案全國前案紀
      錄表在卷可稽，其應知實務上對於證明施用毒品者，最常
      用證明力亦最強之證據即被告本身之尿液鑑驗報告，被告
      上揭舉動，並無法脫免遭採尿送鑑驗而追訴其施用毒品罪
      責之可能，其所為無非要湮滅販賣毒品之事證甚明。
（六）佐以被告自承當天遭沖燬價錢各約15萬元之毒品海洛因、
      安非他命係於遭查獲前即97年5月26日，向綽號「阿水」
      之人購買，該次共買60萬元毒品，是與甲○○合資，一人
      一半等語（參見同偵卷第171頁筆錄），核與證人甲○○
      結證稱：伊帶一位朋友「詩怡」，於97年5月26日凌晨，
      在綽號「北兄」丁○○位於台中縣豐原巿7樓住處，由「
      詩怡」跟丁○○購買20萬元海洛因、10萬元安非他命等語
      （參見同偵卷第147頁、第148頁筆錄），雖非一致，雖證
      人甲○○係指向被告丁○○購買，惟因97年5月27日上午8
      時50分許，旋遭警搜索時，在被告租屋處並未查扣30 萬
      元現金，此有上開扣押物品目錄表在卷可參，被告辯稱：
      係合資向綽號「阿水」之人購買總計60萬元毒品等語，應
      可採信，可徵，被告就取得毒品之來源已有綽號「阿水」
      者，應可認定；佐以前揭被告由證人辛○○陪同，甫於97
      年5月3日南下高雄買毒品觀之，被告買毒品之對象、來源
      多元、數量不少，佐以其亦自承：經濟狀況不好等語（參
      見偵卷(1)第170頁筆錄），被告如此密集、大量買毒品，
      顯係為圖營利甚明，被告販賣毒品甲基安非他命、海洛因
      予附表一編號1至編號8所示之庚○○、丙○○、乙○○、
      辛○○之行為，有從中賺取利潤圖利之意圖，應屬合於論
      理法則，且不違背社會通常經驗之理性判斷。此外尚有於
      97年5月27日上午10時20分，經丁○○同意，會同警員前
      往其位於台中縣神岡鄉○○路866巷26弄25號租屋處扣得
      分裝袋1包，雖被告於本院審理時，供稱該分裝袋係為了
      裝其出售的玉器之用，惟被告於偵查中，就該分裝袋係指
      稱：供自己施用毒品之用等語（參見偵卷(2)第57頁辯護狀
      所述），應屬事後卸責之詞，參佐前揭證人庚○○、辛○○等證人證述：向被告購買毒品等語，可徵，扣案之分裝
      袋1包，應係被告用來分裝毒品販賣之用甚明。
（七）綜上所述，被告販賣毒品甲基安非他命、海洛因予附表一
      編號1至編號8所示之庚○○、丙○○、乙○○、辛○○之
      行為，已經證明，應依法論科。
二、綜上所述，本案事證明確，被告如附表一編號1至8之販賣毒
    品海洛因、安非他命犯行，堪予認定，應依法論科。
三、核被告丁○○就附表一編號1、編號2、編號6至編號8販賣甲
    基安非他命所為，均係犯毒品危害防制條例第4條第2項之販
    賣第二級毒品罪，就附表一編號3至編號8販賣海洛英所為，
    均係犯同條第1項之販賣第一級毒品罪。被告丁○○就附表
    一編號1、編號4、編號5犯行，與劉宏有犯意聯絡及行為
    分擔；被告就附表一編號3犯行，與姓名不詳成年男子有犯
    意聯絡及行為分擔，均為共同正犯。其於販賣前後持有第一
    級及第二級毒品之低度行為，各為其販賣第一級及第二級毒
    品之高度行為所吸收，不另論罪。附表一編號6至編號8，被
    告係以一行為觸犯毒品危害防制條例第4條第1項、第2項之
    販賣第一級毒品及第二級毒品罪，為想像競合犯，均從一重
    之同條例第4條第1項論以販賣第一級毒品罪。被告所犯附表
    一編號1至編號8所示各罪，犯意各別，行為互殊，應分論併
    罰。被告有事實欄所述犯罪科刑執行情形，有臺灣高等法院
    被告前案紀錄表在卷可參，其於有期徒刑執行完畢後，5年
    內故意再犯上揭有期徒刑以上之各罪，均應依刑法第47條第
    1項之規定論以累犯，惟就被告販賣第一級毒品罪之法定本
    刑為死刑、無期徒刑部分，及販賣第二級毒品之法定本刑為
    無期徒刑部分，依法不得加重。因毒品危害防制條例第4條
    第1項規定之法定刑各為「死刑、無期徒刑」，刑度甚重。
    然同為販賣毒品之人，其原因動機不一，犯罪情節未必盡同
    ，已如前述。為達懲儆被告，並可達防衛社會之目的者，自
    非不可依客觀之犯行與主觀之惡性二者加以考量其情狀，是
    否有可憫恕之處，適用刑法第59條之規定酌量減輕其刑，期
    使個案裁判之量刑，能斟酌至當，符合比例原則。本件依被
    告販賣海洛因之對象僅有證人乙○○、辛○○，販賣次數不
    多，販賣所得合計僅第一級毒品部分3萬6千元，實際販售出
    之毒品數量，較諸販毒集團尚屬零星小額，被告販售數量及
    販賣所得金額尚非鉅額，且被告僅係單純販賣交易毒品，並
    無施用強暴、脅迫之不法手段，以其情節而論，其惡性尚不
    如專以販賣毒品維生之販毒集團重大，被告既非販賣毒品之
    大盤或中盤商，被告販賣毒品之行為尚未造成無可彌補之鉅
    大危害，是被告所犯之販賣第一級毒品罪，其最輕法定本刑
    為無期徒刑，實屬情輕法重，衡其犯罪情狀在客觀上顯非不
    可憫恕，以其所犯之罪之最低法定刑為無期徒刑而言，本院
    認為法重情輕，縱使量處法定最低刑度之刑，仍嫌過重，爰
    依刑法第59條之規定，均予以酌量減輕其刑度，並先加後減
    之。
四、爰審酌被告意圖營利而販賣第一級毒品海洛因、第二級毒品
    安非他命供他人施用，其犯行對社會危害至深，及犯罪之手
    段、販賣海洛因及安非他命之數量，暨犯後並無悔意，矢口
    否認之態度等一切情狀，分別量處如主文所示之刑，並定其
    應執行有期徒刑25年。
五、末按毒品危害防制條例第19條第1項規定，犯販賣毒品罪者
    ，其供犯罪所用或因犯罪所得之財物，均沒收之。但此並無
    「不問屬於犯人與否沒收之」之特別規定，自應仍有刑法第
    38條第1項第3款、第3項前段之適用，即以屬於犯人所有者
    為限，始得沒收之（最高法院94年度臺上字第4265號裁判意
    旨參照）。在本案中，被告至少係使用0000000000號、0000
    000000號、0000000000號、0000000000號行動電話門號，作
    為違犯如附表所示編號2至編號11所示犯行之聯絡工具，而
    被告自承扣案手機3支（分別為ETEN手機，序號為000000000
    000000號；索尼易立信手機，序號為000000000000000號；
    摩托羅拉手機，序號為000000000000000號）為其所有（參
    見搜索扣押筆錄），雖SIM卡均遭被告於搜索時，沖入馬桶
    內湮滅，惟被告有以多支手機、門號作為販賣毒品聯繫之用
    ，及扣案之分裝袋一包，亦係被告所有供分裝毒品販賣之用
    ，均已證明如前述，及販賣第一級毒品所得3萬6千元、販賣
    第二級毒品所得7千元，均應依毒品危害防制條例第19條第1
    項前段之規定，宣告沒收，雖上開門號SIM卡遭被告湮滅，
    雖未扣案，不能沒收時，仍應於附表一編號2至編號8所示各
    次犯行項下諭知沒收，不能沒收時，追徵其價額。其餘沒收
    物，非被告所有，或與本案犯罪事實無涉，又非違禁物，爰
    不諭知沒收，併此敘明。
三、另本案證人丙○○、乙○○分別於本院97年12月5日、同年
    月31日審理時，故為虛偽之陳述，其此部分之行為，是否涉
    嫌偽證罪，將告發由檢察官另為偵辦。
參、無罪部分：
一、公訴意旨略以：丁○○明知海洛因、安非他命分別係屬毒品
    危害防制條例第2條第2項第1款、第2款所列管之第一級、第
    二級毒品，依法不得販賣，竟意圖營利，於附表二編號1至
    編號4所示時間、地點、價額，販賣第一級毒品海洛因予庚○○、壬○○、販賣第二級毒品安非他命予丙○○、己○○
    ，因認被告涉有違反毒品危害防制條例第4條第1項、第2項
    之販賣第一級、第二級毒品罪嫌云云。
二、按犯罪事實應依證據認定之，無證據不得認定犯罪事實，又
    不能證明被告犯罪或其行為不罰者，應諭知無罪之判決，刑
    事訴訟法第154條第2項、第301條第1項分別定有明文。次按
    認定不利於被告之事實，須依積極證據，茍積極之證據本身
    存有瑕疵而不足為不利於被告事實之認定，即應為有利於被
    告之認定，更不必有何有利之證據，而此用以證明犯罪事實
    之證據，猶須於通常一般人均不至於有所懷疑，堪予確信其
    已臻真實者，始得據以為有罪之認定，倘其證明尚未達到此
    一程度，而有合理性之懷疑存在，致使無從為有罪之確信時
    ，即應為無罪之判決，此有最高法院82年度臺上字第163號
    判決、96年臺上字第4986號、30年上字第816號等判例意旨
    可資參照。另按施用毒品者所稱向某人買受毒品之指證，不
    得作為該人受有罪判決之唯一證據，仍須調查其他必要之證
    據，以察其是否與事實相符；亦即須有補強證據以擔保其指
    證之真實性，始得採為論罪之依據。而所謂補強證據，指其
    他有關證明施用毒品者之關於毒品交易之供述真實性之相關
    證據而言，必須與施用毒品者關於毒品交易之供述，具有相
    當程度之關連性，而足使一般人對施用毒品者關於毒品交易
    之供述，並無合理之懷疑存在，而得確信其為真實，始足當
    之，最高法院94年度臺上字第2033號判決要旨可資參照。
三、證據能力部分：
    按刑事訴訟法第159條之5第2項所定：當事人、代理人或辯
    護人於法院調查證據時，知有第159條第1項不得為證據之情
    形，而未於言詞辯論終結前聲明異議者，視為有前項之同意
    。乃係基於證據資料愈豐富，愈有助於真實發現之理念，酌
    採當事人進行主義之證據處分權原則，並強化言詞辯論主義
    ，透過當事人等到庭所為之法庭活動，在使訴訟程序順暢進
    行之要求下，承認傳聞證據於一定條件內，得具證據適格。
    此種「擬制同意」，因與同條第1項之明示同意有別，實務
    上常見當事人等係以「無異議」或「沒有意見」表示之，斯
    時倘該證據資料之性質，已經閱卷而知悉，或自起訴書之記
    載而了解，或偵、審中經檢察官、審判長、受命法官、受託
    法官告知，或被告逕為認罪答辯或有類似之作為、情況，即
    可認該相關人員於調查證據之時，知情而合於擬制同意之要
    件（最高法院96年度臺上字第4174號判決意旨參見）。經查
    ，本判決下列所引用之各該被告以外之人於審判外之陳述、
    書面，檢察官於本院準備程序及審判期日中均未對此部分之
    證據表示意見，且迄至言詞辯論終結前亦未聲明異議，本院
    審酌上開證據資料製作時之情況，尚無違法不當及證明力明
    顯過低之瑕疵，亦認為以之作為證據應屬適當，揆諸前開規
    定，爰依刑事訴訟法第159條之5規定，認本院後述之證據資
    料均有證據能力。
四、公訴人認被告另涉犯附表二編號1所示販賣第一級毒品罪嫌
    ，係以證人庚○○於偵查中之證述及證人庚○○門號000000
    0000號、0000000000號行動電話與被告0000000000號通聯紀
    錄資料為其論據。訊據被告堅詞否認有販賣第一級毒品海洛
    因予證人庚○○之犯行，辯稱：伊並沒有賣海洛因予證人庚○○等語。經查：證人庚○○證述被告涉及有無販賣第一級
    毒品海洛因予證人之事實，乃用以證明被告丁○○犯罪與否
    ，是其證詞對被告犯罪事實之存否具有必要性，應堪認定。
    本院綜觀其偵訊筆錄所述全文：「檢察官問：海洛因、安非
    他命來源？答：我跟綽號『八珍』之丁○○聯絡購買海洛因
    及安非他命，由綽號『六百』之男子把海洛因及安非他命交
    給我。我跟綽號『八珍』之丁○○、綽號「六百」之男子購
    買安非他命1次，海洛因7、8次。問：你於何時開始跟綽號
    『八珍』之丁○○購買海洛因及安非他命？答：我於96 年
    11月間，在台中縣豐原市○○路三豐市場外，我打綽號『八
    珍』之丁○○的電話，跟他說我要拿糖果（即安非他命），
    我當天要買安非他命4,000元，後來是綽號「六百」之男子
    在三豐市場把4,000元安非他命交給我，綽號『六百』是用
    走的到交易毒品的現場，我跟綽號『八珍』之丁○○、綽號
    『六百』之男子購買安非他命後，綽號『六百』之男子跟我
    說他們也有號仔（即海洛因），後來我於96年11月間開始至
    97年3月止，我跟綽號『八珍』之丁○○、綽號『六百』之
    男子購買7次海洛因。問：跟綽號『八珍』之丁○○、綽號
    『六百』之男子都在何地將海洛因賣給你？答：我都是在台
    中縣豐原市○○路黃昏市場外、在台中縣市○○○路上，跟
    綽號『八珍』之丁○○、綽號『六百』之男子購買海洛因。
    問：你如何跟綽號『八珍』之丁○○、綽號『六百』之男子
    聯絡購買海洛因及安非他命？答：我用我的手機打綽號『八
    珍』之丁○○的手機，聯絡購買海洛因，由綽號『六百』之
    男子將海洛因及安非他命交給我，我也把錢交給綽號『八珍
    』之男子等語（參見偵卷(2)第62頁至第64頁筆錄），雖證人
    庚○○證述：被告販賣第一級毒品海洛因予伊等語，惟觀其
    證詞，僅泛指自96年11月間至97年3月間，在台中縣豐原市
    ○○路黃昏市場外、在台中縣市○○○路上等地，計7次等
    語，對於每次販賣毒品之詳細時間、地點、毒品數量、購買
    金額、聯絡方式、交貨情形等，均不清楚，其上揭證詞指證
    內容，亦為被告所否認，且證人即綽號「六百」之劉宏亦
    未為相同證述，因證人上揭證詞，就被告有販賣第一級毒品
    海洛因之行為構成要件均不明，本院無從逕憑證人庚○○上
    揭證詞而認定被告有公訴人起訴書所載如附表二編號1所示
    行為。此外，依卷附證人庚○○門號0000000000號、000000
    0000號行動電話與被告0000000000號通聯紀錄資料所示（附
    於偵卷(2)第68頁），談話內容為：「劉：我有一個朋友要那
    個（指毒品），錢準備好了叫我幫他拿，順便收回來。如果
    可以的話，不行就叫他找別人，對方是在彰化那邊。黃：這
    樣很難做，我這邊還有，可以叫人和你去嗎？劉：我有叫人
    載我了。黃：明天初十了，後天你就要給我了。劉：我知道
    。黃：我看不要好了，叫他拿錢上來好了。」等語，亦與證
    人庚○○上揭證述：向被告購買第一級毒品海洛因無涉，從
    而，因證人庚○○就其究有無向被告購買海洛因及於何時、
    何地，以何價格，購買何等數量之海洛因等重要情節，於偵
    查中之證述不清楚，於本院審理時，迭經傳、拘無著，自不
    得僅憑證人庚○○偵查中不清楚之證述而遽認被告確有公訴
    人所指犯行，此外，復查無其他積極證據足資證明被告確有
    公訴人所指此部分之犯行，揆諸首揭法規、判例意旨及說明
    ，既無積極證據足認被告有此部分犯行，不能證明被告犯罪
    ，依法自應就此部分為被告無罪之判決。
五、公訴人認被告另涉犯附表二編號2販賣第二級毒品安非他命
    罪嫌，係以證人丙○○於偵查中之證述及證人丙○○門號00
    00000000號行動電話、00-00000000號電話與被告000000000
    0號通聯紀錄資料為其論據。訊據被告堅詞否認有附表二編
    號2所示販賣第二級毒品安非他命予證人丙○○之犯行，辯
    稱：伊並沒有賣安非他命予證人丙○○等語。經查：證人丙○○證述被告涉及有無販賣第二級毒品安非他命予證人之事
    實，乃用以證明被告丁○○犯罪與否，是其證詞對被告犯罪
    事實之存否具有必要性，應堪認定。本院綜觀其警、偵訊筆
    錄所述全文，於警詢時是證述：大約向被告購買安非他命有
    1 至20次，每次購買1,000元至5,000元，最後一次向丁○○
    購買安非他命是於97年5月7日12時許，向丁○○購買4,000
    元之安非他命，丁○○就約我到台中縣豐原市○○路「葫蘆
    墩國小」旁的公園等候，約15分鐘後，綽號「六百」的男子
    過來跟我交易，伊打丁○○的電話，是綽號「六百」的男子
    接聽的，伊就直接跟「六百」講說要買多少安非他命，「六
    百」都會代替丁○○跟我交易等語（參見偵卷(1)第194頁、
    第195頁筆錄），於偵訊時係證稱：跟綽號「八仔」之丁○○購買安非他命10幾次，每次購買2,000元至5,000元不等的
    安非他命等語（參見同偵卷第204頁筆錄），證人丙○○就
    購買次數究係1至20次，或10幾次，所述不一，每次購買時
    間、地點、金額、數量、均不清楚，其上揭證詞指證內容，
    亦為被告所否認，且證人即綽號「六百」之劉宏亦未為相
    同證述，因證人上揭證詞，就被告有販賣第二級毒品甲基安
    非他命之行為除之前附表一編號2所示證據可以證明確有該
    次販賣行為外，其他構成要件均不明，本院無從逕憑證人丙○○上揭證詞而認定被告有公訴人起訴書所載如附表二編號
    2所示行為。此外，依卷附證人丙○○門號0000000000號行
    動電話、00-00000000號電話與被告0000000000號通聯紀錄
    資料所示（附於偵卷(1)第182頁、第183頁），談話內容，除
    與附表一編號2行為有關外，均與證人丙○○上揭有關附表
    二編號2所示證述：向被告購買第二級毒品甲基安非他命無
    涉，從而，因證人丙○○就其究有附表二編號2所示向被告
    購買甲基安非他命，及於何時、何地，以何價格，購買何等
    數量之甲基安非他命等重要情節，於警詢及偵查中之證述不
    清楚，於本院審理時，亦不認有向被告購買毒品情事，自不
    得僅憑證人丙○○警詢、偵查中不清楚之證述而遽認被告確
    有公訴人所指犯行，此外，復查無其他積極證據足資證明被
    告確有公訴人所指此部分之犯行，揆諸首揭法規、判例意旨
    及說明，既無積極證據足認被告有此部分犯行，不能證明被
    告犯罪，依法自應就此部分為被告無罪之諭知。
六、公訴人認被告另涉犯附表二編號3所示販賣第一級毒品罪嫌
    ，係以證人壬○○於偵查中之證述及證人壬○○門號000000
    0000號行動電話與被告0000000000號通聯紀錄資料為其論據
    。訊據被告堅詞否認有販賣第一級毒品海洛因予證人壬○○
    之犯行，辯稱：伊並沒有賣海洛因予證人壬○○等語。經查
    ：證人壬○○證述被告涉及有無販賣第一級毒品海洛因予證
    人之事實，乃用以證明被告丁○○犯罪與否，是其證詞對被
    告犯罪事實之存否具有必要性，應堪認定。其於偵訊時雖證
    述：「檢察官問：海洛因來源？答：跟丁○○購買來的。我
    跟他購買1次1,000元之海洛因。問：你於何時跟丁○○購買
    海洛因？答：我於97年4月間，在丁○○台中縣豐原市的住
    處向丁○○購買1次1,000元之海洛因。問：你向丁○○購買
    海洛因時，現場有無其他人？答：沒有。問：是否認識綽號
    『六百』之劉宏？答：有看過，『六百』都叫丁○○阿兄
    。問：你如何跟綽號『八仔』、『八珍』、丁○○聯絡購買
    海洛因？答：我用我的手機0000000000撥打綽號『八仔』之
    丁○○的手機，聯絡購買海洛因等語。（參見偵卷(2)第25頁
    筆錄），惟證人壬○○於本院審理時，已明白結證稱：伊偵
    訊中所述不實在，因為伊已經沒有施用毒品了，不可能買毒
    品，承認偵查所內容是偽證（參見本院卷第229頁正反面、
    第231頁反面筆錄）等語，因證人壬○○已證述：上揭偵查
    中所證證詞，是偽證等語，本院實難逕憑證人壬○○上揭偵
    訊證詞而認定被告有公訴人起訴書所載如附表二編號3所示
    行為。此外，依卷附證人壬○○門號0000000000號行動電話
    通聯紀錄資料所示（附於偵卷(2)第30頁），談話內容為：「
    壬○○：我帶他出來後，家裏就不能住了，丁○○：把他帶
    出來，什麼都能講，謝：他昨天有跟我講，如果他出了什麼
    事，我們就會有事，黃：好，我幫你處理，有聽到；丁○○
    ：待會世宏和俊傑的車要出來，他們走出來，你再跟在後面
    ，不要讓他們發現，壬○○：我知道；壬○○：瑞堂出來了
    ，丁○○：你再打給我；壬○○：瑞堂在車上了，押住了，
    丁○○：好... 」等語及壬○○以電話與不詳人士談論買賣
    東西事宜（詳偵卷(2)第31頁）等內容，均與證人壬○○上揭
    證述：向被告購買第一級毒品海洛因云云無涉，從而，因證
    人壬○○究有無向被告購買海洛因，於偵查中之證述係偽證
    ，此外，本院復查無其他積極證據足資證明被告確有公訴人
    所指此部分之犯行，揆諸首揭法規、判例意旨及說明，既無
    積極證據足認被告有此部分犯行，不能證明被告犯罪，依法
    自應就此部分為被告無罪之判決。
七、公訴人認被告另涉犯附表二編號4販賣第二級毒品安非他命
    予罪嫌，係以證人己○○於警、偵訊中之證述及證人甲○○
    、劉宏之證詞為其論據。訊據被告堅詞否認有附表二編號
    4所示販賣第二級毒品安非他命予證人己○○之犯行，辯稱
    ：伊並沒有賣安非他命予證人己○○等語。經查：證人己○○偵訊時，結證稱：伊於97年3、4月間透過「娜娜」甲○○
    向「北兄」購買5,000元安非他命，娜娜向北兄取得毒品後
    ，於娜娜土城租屋處交付毒品，伊不認識「北兄」丁○○，
    是透過綽號「娜娜」之成年女子跟綽號「北兄」之成年男子
    購買安非他命2、3次，1次交易成功，該次購買5,000元之安
    非他命，「娜娜」在台北縣土城市○○路她的租屋處，將
    5,000元安非他命交給伊，伊是用手機0000000000打綽號「
    娜娜」之成年女子的手機，跟她說要跟「北兄」購買安非他
    命，「娜娜」再去聯絡「北兄」購買，伊是聽「娜娜」說「
    北兄」有在賣安非他命，伊並沒有見過綽號「北兄」之人等
    語（參見偵卷(2)第48頁、第49頁筆錄），而證人甲○○係證
    述：伊沒有親自跟丁○○購買過毒品，但是有受人委託向丁○○購買毒品海洛因及安非他命，綽號「阿猴」從97年3月
    份陸陸續續就要伊幫他向丁○○購買毒品，他每次均以新台
    幣5萬5千元至10萬元不等價格購買安非他命，第2次及第3次
    均於97年4月初，在台北縣土城巿綽號「阿猴」之男子租屋
    處，跟丁○○買5萬5千元安非他命等語（參見偵卷(1)第97頁
    、第144頁筆錄），則證人己○○與證人甲○○所證內容，
    就委託購買之金額，證人己○○係稱：5,000元云云；證人
    甲○○證稱：5萬5千元云云；取貨地點，證人己○○係稱：
    在證人甲○○位於土城巿延和路租屋處，證人甲○○卻稱：
    在證人己○○租屋處云云，均不相合，尤其證人己○○明確
    證述：不曾見過被告丁○○等語，佐以證人甲○○於97年5
    月26日另與所謂「詩怡」之人向丁○○購買20萬元海洛因、
    10萬元安非他命一情，已如前述，則證人甲○○是否向被告
    購買毒品後再予轉賣等情，本院無從排除此可能性。另證人
    劉宏於97年5月28日偵訊時雖證稱：於97年5月11、12日，
    在丁○○台中縣神岡鄉○○路1樓的租屋處，曾見到他賣1件
    安非他命給綽號「阿猴」之成年男子；及於97年5月初，在
    「娜娜」台北縣的租屋處，曾見到丁○○拿安非他命給「娜
    娜」等語（參見偵卷(1)第138頁、第139頁筆錄），惟證人劉
    宏所證：見到「阿猴」之人，是否即證人己○○，並不明
    確，況且，證人己○○已明確供稱：不曾見過被告丁○○等
    語；且證人劉宏證述：在甲○○台北縣租屋處，見過被告
    丁○○拿安非他命給娜娜等語，可徵，本院上揭無從排除此
    證人甲○○購買毒品後，再轉賣予證人己○○之可能性推論
    ，因按一般民眾普遍認知毒品海洛因、安非他命之非法交易
    ，政府一向查禁森嚴，且重罰不寬貸，衡諸常情，倘非有利
    可圖，絕無平白甘冒被嚴查重罰高度風險之理，從而，舉凡
    其有償交易，除足反證其確另基於某種非圖利本意之關係外
    ，通常尚難因無法查悉其販入價額作為是否高價賣出之比較
    ，諉無營利之意思，阻卻販賣犯行之追訴（最高法院84年度
    第3次刑事庭會議決議、87年度臺上字第3164號判決參照）
    ，又毒品海洛因、安非他命價格昂貴，取得不易，凡為販賣
    之不法勾當者，苟無利可圖，應無甘冒被查緝法辦重刑之危
    險，平白無端義務為該買賣之理。證人甲○○與證人己○○
    間，並非親故至交，苟無利得，證人甲○○豈會甘冒重刑之
    風險，為證人己○○出面向被告取得毒品安非他命，堪認被
    告辯稱：沒有販賣毒品安非他命予證人己○○等語應可採信
    （惟其有無販賣予證人甲○○，另由證人甲○○販賣或轉讓
    毒品予證人己○○，非本院所能認定，將另向檢察官告發）
    。此外，復查無其他積極證據足資證明被告確有公訴人所指
    此部分之犯行，揆諸首揭法規、判例意旨及說明，既無積極
    證據足認被告有此部分犯行，不能證明被告犯罪，依法自應
    就此部分為被告無罪之諭知。
八、另本案證人壬○○於97年8月13日偵訊時，故為虛偽之陳述
    ，其此部分之行為，是否涉嫌偽證罪，將告發由檢察官另為
    偵辦；被告丁○○有無販賣毒品安非他命予證人甲○○，另
    由證人甲○○販賣或轉讓毒品予證人己○○等情，亦一併向
    檢察官告發。
據上論斷，應依刑事訴訟法第299條第1項前段，毒品危害防制條
例第4條第1項、第2項、第19條第1項，刑法第11條、第28條、第
55條、第47條第1項、第59條、第51條第5款，判決如主文。
本案經檢察官戊○○到庭執行職務。
中    華    民    國    98    年    1    月    15    日
                    刑事第十庭審判長  法  官  黃家慧
                                      法  官  黃炫中
                                      法  官  黃賢婷
以上正本證明與原本無異。
如不服本判決應於收受送達後10日內向本院提出上訴書狀，並應
敘述具體理由；其未敘述上訴理由者，應於上訴期間屆滿後20日
內向本院補提理由書（均須按他造當事人之人數附繕本）「切勿
逕送上級法院」。
                                      書記官  施玉卿
中    華    民    國    98    年    1    月    15    日
附表一：
┌──┬───────────────┬──────────────┐
│編號│    犯    罪    事     實     │所  犯  罪  名  與  處  刑  │
├──┼───────────────┼──────────────┤
│ １ │丁○○與綽號「六百」劉宏，共│共同販賣第二級毒品，累犯，處│
│    │同基於販賣甲基安非他命以營利之│有期徒刑柒年貳月。未扣案之販│
│    │犯意聯絡，於96年11月間某日，由│賣第二級毒品所得新臺幣肆仟元│
│    │庚○○與丁○○聯絡後，由劉宏│與劉宏連帶沒收之，如全部或│
│    │至臺中縣豐原市之三豐市場外，以│一部不能沒收時，以其等之財產│
│    │新台幣（下同）4,000元之代價販 │連帶抵償之。扣案手機參支、分│
│    │賣重量不詳之第二級毒品甲基安非│裝袋壹包，均沒收。          │
│    │他命予庚○○。                │                            │
├──┼───────────────┼──────────────┤
│ ２ │丁○○基於販賣甲基安非他命以營│販賣第二級毒品，累犯，處有期│
│    │利之犯意，於97年3月23日下午1時│徒刑柒年貳月。未扣案之販賣第│
│    │2分許，接獲丙○○撥打其所有092│二級毒品所得新臺幣貳仟元沒收│
│    │0000000號行動電話門號後，在其 │之，如全部或一部不能沒收時，│
│    │位於豐原市○○路仁愛新村31號之│以其等之財產抵償之，未扣案行│
│    │住處附近，以2,000元之代價，販 │動電話門號000000000│
│    │賣重量不詳之第二級毒品甲基安非│三號SIM卡壹張沒收之，不能沒 │
│    │他命予丙○○。                │收時，追徵其價額。扣案手機參│
│    │                              │支、分裝袋壹包，均沒收。    │
├──┼───────────────┼──────────────┤
│ ３ │丁○○與不詳姓名成年男子，共同│共同販賣第一級毒品，累犯，處│
│    │基於販賣海洛因以營利之犯意聯絡│有期徒刑拾陸年。未扣案之販賣│
│    │，於97年3月間某日，由乙○○打 │第一級毒品所得新臺幣陸仟元與│
│    │丁○○所有0000000000號、093080│不詳姓名之成年男子連帶沒收之│
│    │3450號行動電話門號聯絡後，由該│，如全部或一部不能沒收時，以│
│    │不詳姓名成年男子於97年3月同某 │其等之財產連帶抵償之，未扣案│
│    │日，在豐原市○○路上某處以6,00│行動電話門號00000000│
│    │0元代價販賣重量不詳之第一級毒 │四四號、0000000000│
│    │品海洛因予乙○○。            │號SIM卡貳張沒收之，不能沒收 │
│    │                              │時，追徵其價額。扣案手機參支│
│    │                              │、分裝袋壹包，均沒收。      │
├──┼───────────────┼──────────────┤
│ ４ │丁○○與綽號「六百」劉宏，共│共同販賣第一級毒品，累犯，處│
│    │同基於販賣海洛因以營利之犯意聯│有期徒刑拾陸年。未扣案之販賣│
│    │絡，於97年4月間某日，由乙○○ │第一級毒品所得新臺幣壹萬貳仟│
│    │打丁○○所有0000000000號、0930│元與劉宏連帶沒收之，如全部│
│    │803450號行動電話門號聯絡後，由│或一部不能沒收時，以其等之財│
│    │劉宏在丁○○位於臺中縣神岡鄉│產連帶抵償之，未扣案行動電話│
│    │五權路24號7同樓之租屋處樓下， │門號0000000000號、│
│    │以12,000元代價販賣重量不詳之第│0000000000號SIM卡 │
│    │一級毒品海洛因予乙○○。      │貳張沒收之，不能沒收時，追徵│
│    │                              │其價額。扣案手機參支、分裝袋│
│    │                              │壹包，均沒收。              │
├──┼───────────────┼──────────────┤
│ ５ │丁○○與綽號「六百」劉宏，共│共同販賣第一級毒品，累犯，處│
│    │同基於販賣海洛因以營利之犯意聯│有期徒刑拾陸年。未扣案之販賣│
│    │絡，於97年5月間某日，由乙○○ │第一級毒品所得新臺幣壹萬貳仟│
│    │打丁○○所有0000000000號、0930│元與劉宏連帶沒收之，如全部│
│    │803450號行動電話門號聯絡後，由│或一部不能沒收時，以其等之財│
│    │劉宏在位於豐原市○○○○○道│產連帶抵償之，未扣案行動電話│
│    │附近，以12,000元代價販賣重量不│門號0000000000號、│
│    │詳之第一級毒品海洛因予乙○○。│0000000000號SIM卡 │
│    │                              │貳張沒收之，不能沒收時，追徵│
│    │                              │其價額。扣案手機參支、分裝袋│
│    │                              │壹包，均沒收。              │
├──┼───────────────┼──────────────┤
│ ６ │丁○○基於販賣第一級、第二級毒│販賣第一級毒品，累犯，處有期│
│    │品以營利之犯意，於97年5月10日 │徒刑拾陸年。未扣案之販賣第一│
│    │，在其位於臺中縣神岡鄉○○路24│毒品所得新臺幣貳仟元及販賣第│
│    │號7樓之租屋處內，以2,000元代價│二級毒品所得新臺幣壹仟元沒收│
│    │販賣重量不詳之第一級毒品海洛因│之，如全部或一部不能沒收時，│
│    │及以1,000元代價販賣重量不詳之 │以其等之財產抵償之，未扣案行│
│    │第二級毒品甲基安非他命予綽號「│動電話門號000000000│
│    │黑貓」之辛○○。              │四號SIM卡壹張沒收，不能沒收 │
│    │                              │時，追徵其價額。扣案手機參支│
│    │                              │、分裝袋壹包，均沒收。      │
├──┼───────────────┼──────────────┤
│ ７ │丁○○基於販賣第一級、第二級毒│販賣第一級毒品，累犯，處有期│
│    │品以營利之犯意，於97年5月中旬 │徒刑拾陸年。未扣案之販賣第一│
│    │某日，在其位於臺中縣神岡鄉五權│毒品所得新臺幣貳仟元及販賣第│
│    │路24號7樓之租屋處內，以2,000元│二級毒品所得新臺幣壹仟元沒收│
│    │代價販賣重量不詳之第一級毒品海│之，如全部或一部不能沒收時，│
│    │洛因及以1,000元之代價販賣重量 │以其等之財產抵償之，未扣案行│
│    │不詳第二級毒品甲基安非他命予綽│動電話門號000000000│
│    │號「黑貓」之辛○○。          │四號SIM卡壹張沒收，不能沒收 │
│    │                              │時，追徵其價額。扣案手機參支│
│    │                              │、分裝袋壹包，均沒收。      │
├──┼───────────────┼──────────────┤
│ ８ │丁○○基於販賣第一級、第二級毒│販賣第一級毒品，累犯，處有期│
│    │品以營利之犯意，於97年5月25 日│徒刑拾陸年。未扣案之販賣第一│
│    │下午2時許，在其位於臺中縣神岡 │毒品所得新臺幣貳仟元及販賣第│
│    │鄉○○路24號7樓之租屋處內，以 │二級毒品所得新臺幣壹仟元沒收│
│    │2,000元代價販賣重量不詳之第一 │之，如全部或一部不能沒收時，│
│    │級毒品海洛因及以1,000元代價販 │以其等之財產抵償之，未扣案行│
│    │賣重量不詳之第二級毒品甲基安非│動電話門號000000000│
│    │他命予綽號「黑貓」之辛○○。  │四號SIM卡壹張沒收，不能沒收 │
│    │                              │時，追徵其價額。扣案手機參支│
│    │                              │、分裝袋壹包，均沒收。      │
└──┴───────────────┴──────────────┘
附表二：
┌──┬───────────────┬──────────────┐
│編號│    犯    罪    事     實     │所  犯  罪  名  與  處  刑  │
├──┼───────────────┼──────────────┤
│ １ │丁○○自民國96年11月間某日起至│  無罪                      │
│    │97年3月間某日止，在位於豐原市 │                            │
│    │之三豐市場外、臺中市○○路上某│                            │
│    │處，販賣第一級毒品海洛因予劉恩│                            │
│    │德計7次。                     │                            │
├──┼───────────────┼──────────────┤
│ ２ │丁○○自民國97年2月初某日起至 │  無罪                      │
│    │同年5月7日止（除附表一編號2所 │                            │
│    │示犯罪事實外），在位於豐原市之│                            │
│    │葫蘆國小旁之公園門口及其位於豐│                            │
│    │原市○○路仁愛新村31號之住處附│                            │
│    │近，販賣第二級毒品甲基安非他命│                            │
│    │予丙○○計10餘次，每次販賣價格│                            │
│    │為新台幣2,000元至5,000元不等。│                            │
│    │                              │                            │
├──┼───────────────┼──────────────┤
│ ３ │丁○○於民國97年4月間某日，在 │ 無罪                       │
│    │其位於豐原市○○里○○路仁愛新│                            │
│    │村31號之住處內，販賣新台幣    │                            │
│    │1,000 元之第一級毒品海洛因予謝│                            │
│    │德彰1次。                     │                            │
├──┼───────────────┼──────────────┤
│ ４ │丁○○於民國97年4月間某日，在 │ 無罪                       │
│    │臺北縣土城市附近，販賣新台幣5,│                            │
│    │000元之第二級毒品甲基安非他命 │                            │
│    │予己○○1次。                 │                            │
└──┴───────────────┴──────────────┘


司法院資訊處製作；財團法人民間司法改革基金會備份。
